# 合并销售购货处理？

提问人：sjf148 时间：2011-03-29 14:55:50
请教各位老师：合并时合并方 12 月份已做销售，被合并方未做存货，如何处理 ？

回答人：chenyiwei
为何会出现这种情况？是否其中一方的账务处理存在截止错误？ 如果属于截止错误的，应对出错一方的账务进行调整。消除差异后纳入合并。